臺灣高等法院民事裁定
109年度再易字第51號
再審  原告  李禮仲    


上列再審原告與再審被告李上達等間請求拆屋還地再審之訴事件
，上訴人對於中華民國109年4月15日本院108年度上易字第338號
第二審判決，提起再審之訴，本院裁定如下：
    主  文
再審原告應於收受本裁定正本之日起五日內，向本院補繳再審裁
判費新臺幣壹萬陸仟柒佰玖拾伍元，逾期不補正，即駁回其再審
之訴。
    理  由
一、按再審之訴，按起訴法院之審級，依第77條之13、第77條之
    14及第77條之16條規定徵收裁判費，民事訴訟法第77條之17
    第1項定有明文。次按訴訟標的之價額，由法院核定。 核定
    訴訟標的之價額，以起訴時之交易價額為準；無交易價額者
    ，以原告就訴訟標的所有之利益為準。又以一訴主張數項標
    的者，其價額合併計算之。但所主張之數項標的互相競合或
    應為選擇者，其訴訟標的價額，應依其中價額最高者定之。
    以一訴附帶請求其孳息、損害賠償、違約金或費用者，不併
    算其價額。民事訴訟法第77條之1第1項、第2項、第77條之2
    分別定有明文。
二、再審原告前訴請再審被告拆屋還地事件，經臺灣士林地方法
    院（下稱士林地院）106年度訴字第1312號判決駁回其請求
    ，並經本院108年度上易字第338號判決（下稱原確定判決）
    駁回其上訴及追加備位之訴。再審原告就原確定判決提起再
    審之訴，聲明：先位部分：（一）原確定判決廢棄。（二）
    上開廢棄部分，1.再審被告李上達應將坐落臺北市○○區○○段
    0○段000○0地號土地（下稱系爭土地）如附圖A部分（下稱A
    部分）拆除騰空返還伊；2.再審被告李水連應將坐落系爭土
    地如附圖D部分（下稱D部分）拆除騰空返還伊；3.再審被告
    李愫娓應將坐落系爭土地如附圖D部分（下稱D部分）拆除騰
    空返還伊。備位部分：（一）原確定判決廢棄。（二）上開
    廢棄部分，1.李上達應於115年9月30日前將A部分拆除騰空
    返還伊；2.李上達應給付伊新臺幣（下同）21萬7800元，及
    自109年3月13日民事準備書一狀繕本送達翌日起算之法定遲
    延利息，並自109年3月13日起至返還前述土地之日止按月給
    付伊3630元；3.李水連應於115年9月30日前將D部分拆除，
    將該部分土地騰空返伊；4.李水連應給付伊21萬7800元，及
    自109年3月13日民事準備書一狀繕本送達翌日起算之法定遲
    延利息，並自109年3月13日起至返還前述土地之日止按月給
    付伊3630元；5.李愫娓應於115年9月30日前將D部分拆除，
    將該部分土地騰空返還伊；6.李愫娓應給付伊21萬7800元，
    及自109年3月13日民事準備書一狀繕本送達翌日起算之法定
    遲延利息，並自109年3月13日起至返還前述土地之日止按月
    給付伊3630元(見本院卷第3頁)。本件訴訟標的價額應依系
    爭土地於前訴訟程序起訴時之公告現值15萬4000元計算（見
    士林地院106年度湖調字第87號第11頁），又A、D部分面積
    各為2.1、0.3平方公尺，故先位聲明訴訟標的價額為36萬96
    00元〔154,000×（2.1+0.3）〕；備位聲明為102萬3000元〔369
    ,600＋217,800＋217,800＋217,800（請求租金部分非附帶請求
    ），見前訴訟二審卷第277、280至283頁〕。依前說明，本件
    訴訟標的價額應以其中價額最高者，即備位請求之訴訟標的
    價額102萬3000元定之。是本件應徵再審裁判費1萬6795元，
    惟未據再審原告繳納。茲限再審原告於收受本裁定正本之日
    起5日內如數向本院補繳，逾期未繳，即駁回其再審之訴。
三、爰裁定如主文。
中　　華　　民　　國　　109 　年　　7 　　月　　14　　日
                  民事第二十四庭
                      審判長法　官  周舒雁
　　　　 　　　   　　　　　法　官  陳杰正
　　　　　　      　　　　　法　官  沈佳宜
正本係照原本作成。
不得抗告。
中　　華　　民　　國　　109 　年　　7 　　月　　14　　日
　　　　　　　　　　　　　
　　　　　　　　　　　　　  書記官  蕭麗珍